【裁判字號】    89,易,2711
【裁判日期】    900425
【裁判案由】    毒品危害防制條例
【裁判全文】
臺灣高雄地方法院刑事判決                        八十九年度易字第二七一一號
    公  訴  人  臺灣高雄地方法院檢察署檢察官
    被      告  甲○○
右列被告因違反毒品危害防制條例案件，經檢察官聲請簡易判決處刑（八十九年度毐
偵字第二八七三號），經本院高雄簡易庭認不宜以簡易判決處刑，移由本院刑事庭以
普通程序審理，及移送併案審理（臺灣高雄地方法院檢察署八十九年度毐偵字第二九
四０號、八十九年度毐偵字第三六一四號、臺灣臺北地方法院檢察署八十九年度毐偵
字第二五六七號），本院判決如左：
    主  文
甲○○連續施用第二級毐品，累犯，處有期徒刑捌月。
扣案之第二級毐品安非他命貳小包（壹包驗後毛重零點參參公克，壹包驗後毛重零點
壹捌公克）、殘留安非他命吸食器壹組均沒收銷燬之。
    事  實
一、甲○○前曾於民國八十六年間，因違反麻醉藥品管理條例案件，經臺灣高雄地方
    法院判處有期徒刑七月確定，並於八十七年一月二十執行完畢。復因施用毒品案
    件，經依臺灣高雄地方法院以八十七年度毐聲字第一一二五號裁定送觀察、勒戒
    後，有繼續施用毒品之傾向，再依臺灣高雄地方法院八十七年度毐聲字第一六三
    七號裁定送強制戒治期滿後，由臺灣高雄地方法院檢察署檢察官於八十九年三月
    二十日以八十九年度戒毐偵字第三三四號不起訴處分確定。猶不知悔改，於不起
    訴處分後五年內，復基於概括之犯意，自八十九年三月二十一日起至八十九年八
    月十日止，連續在其高雄市旗津區復興里復興三巷十八號住所，及臺北市○○區
    ○○街二段二十三號東龍旅社六０七號房，以將化學合成麻醉藥品甲基安非他命
    置於鋁箔紙、吸食器上，下面用火燒烤，吸其所產生之煙氣方式，非法施用安非
    他命多次，嗣於附表編號二、三、四所示時地為警查獲，並分別扣得如附表編號
    三、四所示之安非他命二小包、吸食器一組等物。
二、案經高雄市政府警察局鼓山分局移請臺灣高雄地方法院檢察署檢察官偵查起訴。
    理  由
一、右開事實，業經被告甲○○自白不諱，且有附表所示之物附卷可稽；而被告之尿
    液及扣案之物經送鑑定結果，尿液呈甲基安非他命陽性反應，粉末為安非他命，
    吸食器殘有安非他命成分，此有高雄市立凱旋醫院煙毐尿液檢驗成績書二紙、高
    雄市政府衛生局煙毐尿液檢驗成績書一紙、高雄醫學院（大學）附設中和紀念醫
    院檢驗報告單三紙附卷可稽。又被告前因施用毒品案件，經依臺灣高雄地方法院
    以八十七年度毐聲字第一一二五號裁定送觀察、勒戒後，有繼續施用毒品之傾向
    ，復依臺灣高雄地方法院八十七年度毐聲字第一六三七號裁定送強制戒治期滿後
    ，由臺灣高雄地方法院檢察署檢察官於八十九年三月二十日以八十九年度戒毐偵
    字第三三四號不起訴處分確定，有不起訴處分書、臺灣高雄地方法院檢察署刑案
    資料查註紀錄表、臺灣高等法院被告全國前案紀錄表在卷足憑；被告罪證明確，
    應予依法論科。
二、核被告所為，係犯毒品危害防制條例第十條第二項之施用第二級毒品罪。被告因
    施用第二級毒品前持有毒品之行為，本應論以持有之罪，惟各該次持有毒品之行
    為均為其後施用毒品之行為所吸收，不另論罪。又被告施用毒品行為時間密接，
    犯罪構成要件相同，顯係基於概括犯意為之，應依連續犯規定論處，並加重其刑
    。被告前曾於八十六年間，因違反麻醉藥品管理條例案件，經臺灣高雄地方法院
    判處有期徒刑七月確定，並於八十七年一月二十執行完畢，五年以內再犯本件有
    期徒刑以上之罪，為累犯，依刑法第四十七條規定加重其刑。爰審酌被告前有多
    次施用安非他命之不良紀錄，且曾經觀察、勒戒，強制戒治，仍不知悔改，未戒
    斷其施用毒品惡習，及其施用毒品實係戕害其身心之情尚未害及他人，犯罪後坦
    承犯行等一切情狀，量處如主文所示之刑。扣案之安非他命二小包（一包驗後毛
    重０．三三公克、一包驗後毛重０．一八公克）為毐品，又扣案之殘留安非他命
    吸食器一組係專供施用毒品之器具，不問屬於犯人與否，均應依同條例第十八條
    第一項前段之規定沒收銷燬之。
四、又移送併案審理部分，即台灣高雄地方法院檢察署八十九年度毐偵字第三六一四
    號、臺灣臺北地方法院檢察署八十九年度毐偵字第二五六七號之事實，經查與前
    開論罪科刑部分，具有實質上一罪關係，為起訴效力所及，本院自得併予審理，
    附此敘明。
五、至於公訴人另以八十九年度毐偵字第二九四０號（即附表編號一）移送請求併案
    審理部分，因被告係於檢察官為不起訴處分（八十九年三月二十日）前即為警查
    獲（八十九年二月十五日），是本案應為另行起意，與檢察官前開併案部分，無
    連續犯之裁判上一罪之關係，本院無從一併審理，應予退回，由檢察官另行偵辦
    ，附此敘明。
據上論斷，應依刑事訴訟法第二百九十九條第一項前段，毒品危害防制條例第十條第
二項、第十八條第一項前段、刑法第十一條、第五十六條、第四十七條、罰金罰鍰提
高標準條例第二條，判決如主文。
本案經檢察官顏漢文到庭執行職務。
中      華      民      國    九十      年      四      月    二十五    日
                                    台灣高雄地方法院刑事第三庭
                                        法  官  李  淑  惠
右正本證明與原本無異。
如不服本判決，應於判決送達後十日內，向本院提出上訴狀。
                                        書記官  馮  欽  鳳
中    華    民    國      九十      年      四      月      二十六      日
附表：
┌──┬────────┬────────┬────────┬─────┐
│編號│查  獲  時  間  │ 查  獲  地  點 │  扣  押  物  品│偵查案號  │
├──┼────────┼────────┼────────┼─────┤
│一  │八十九年二月十五│高雄市旗津區廟前│                │高雄地檢八│
│    │日二十時十分許  │路一三七號      │                │十九年毐偵│
│    │                │                │                │字第二九四│
│    │                │                │                │０號      │
├──┼────────┼────────┼────────┼─────┤
│二  │八十九年三月二十│高雄市政府警察局│                │高雄地檢八│
│    │四日十二時      │刑警大隊偵二隊五│                │十九年毐偵│
│    │                │分隊            │                │字第三六一│
│    │                │                │                │四號      │
├──┼────────┼────────┼────────┼─────┤
│三  │八十九年四月十二│高雄市旗津區復興│安非他命一小包  │高雄地檢八│
│    │日十六時三十分許│三巷十八號      │                │十九年毐偵│
│    │                │                │                │字第二八七│
│    │                │                │          │三號      │
├──┼────────┼────────┼────────┼─────┤
│ 四 │八十九年八月十日│臺北市萬華區漢口│安非他命一小包、│台北地檢八│
│    │六時許          │街二段二十三號（│殘留安非他命吸食│十九年毐偵│
│    │                │東龍旅社六０七號│器一組          │字第二五六│
│    │                │房）            │                │七號      │
└──┴────────┴────────┴────────┴─────┘


司法院資訊處製作；財團法人民間司法改革基金會備份。
